臺灣高雄地方法院交通事件裁定　　　 100年度交聲字第1624號
原處分機關　高雄市政府交通局
法定代理人　王國材
異　議　人
即受處分人　陳尚賢
上列受處分人因違反道路交通管理處罰條例案件，對於高雄市政
府交通局於民國100 年6 月30日所為之高市交裁字第裁32-B0000
0000號裁決處分聲明異議，本院裁定如下：
    主  文
異議駁回。
    理  由
一、原處分意旨略以：異議人即受處分人陳尚賢（下稱異議人）
    於民國100 年4 月9 日13時16分許，將其所有之車牌號碼XT
    Q-050 號重型機車（下稱系爭機車）停放在高雄市新興區○
    ○○路306 號旁騎樓，因未依規定停放在第一列，經高雄市
    政府警察局交通警察大隊（下稱舉發機關）員警以「停車位
    置不依規定（第二排）」為由予以製單舉發，嗣經原處分機
    關即高雄市政府交通局以異議人違規事實明確，依道路交通
    管理處罰條例第56條第1 項第9 款之規定，裁處異議人罰鍰
    新臺幣（下同）600 元等語。
二、聲明異議意旨略以：異議人係將機車停放騎樓內之第一排，
    當日值勤員警卻將其他違法停放在騎樓地外、後輪超出騎樓
    外緣且已佔據慢車道約7 、80公分之違規機車認定為騎樓之
    第一排，而將異議人之機車視為違規停放之第二排，值勤員
    警有曲解高雄市整理機器腳踏車慢車攤架停放秩序實施要點
    、舉發錯誤之違失。為此聲明異議，請求撤銷原處分等語。
三、按汽車駕駛人停車時，有停車時間、位置、方式、車種不依
    規定之情形者，處新臺幣（下同）600 元以上1200元以下罰
    鍰，道路交通管理處罰條例第56條第1 項第9 款定有明文，
    而道路交通管理處罰條例所稱之「汽車」，依道路交通安全
    規則第2 條第1 項第1 款、道路交通管理處罰條例第3 條第
    8 款規定，係包括機器腳踏車（即機車）在內，合先敘明。
    其中關於停車之時間、位置、方式、車種，於道路交通安全
    規則第112 條第1 項第15款復有明文規定：「汽車停車時，
    停車時間、位置、方式及車種，如公路或警察機關有特別規
    定時，應依其規定」。再按高雄市政府於78年11月16日以高
    市府警交字第63791 號公告之高雄市整理機器腳踏車、慢車
    、攤架停放秩序實施要點第2 點關於機器腳踏車、腳踏車停
    車應遵循之規定，依其性質屬於前揭道路交通安全規則第11
    2 條第1 項第15款之「公路或警察機關就停車時間、位置、
    方式及車種之特別規定」，而應優先於道路交通安全規則而
    為適用，因此，倘若行為人停車之時間、位置、方式、車種
    與該實施要點之規定內容有違，仍屬有道路交通管理處罰條
    例第56條第1 項第9 款之違規情事。復按機器腳踏車停車，
    在設有騎樓之路段，應在騎樓地內停放，並以一列為限，車
    頭向內，後輪應與騎樓外緣標齊，高雄市整理機器腳踏車、
    慢車、攤架停放秩序實施要點第2 條第1 項亦定有明文。
四、經查：
  （一）舉發機關以異議人駕駛系爭機車於上揭時、地有「停車
        位置不依規定」之違規行為予以製單舉發，原處分機關
        據此裁處異議人600 元罰鍰之事實，有原處分機關100
        年6 月30日高市交裁字第裁32-B00000000號裁決書及採
        證照片6 張等件在卷為證（本院卷第7 、22至23頁）。
        異議人對其於上揭時間，將系爭機車停放於原處分所指
        舉發違規地點即高雄市新興區○○○路306 號旁騎樓，
        亦於聲明異議狀內坦承不諱（本院卷第4 至5 頁）。
  （二）至異議人雖執上開情詞聲明異議，惟依上開違規採證照
        片6 張所示，在系爭機車左側併排停有一車牌號碼HM7-
        688 號重型機車，在該機車左側又停有一車牌號碼不詳
        之藍色重型機車，該車牌號碼不詳之藍色重型機車停放
        位置、方式為騎樓地內、車頭向內，後輪未與騎樓外緣
        標齊。依該車牌號碼不詳、藍色重型機車之停放位置、
        方式觀之，除後輪未與騎樓外緣標齊外，其均合於高雄
        市整理機器腳踏車、慢車、攤架停放秩序實施要點第2
        點關於機器腳踏車、腳踏車停車應遵循之規定即停放在
        騎樓地內、車頭向內，且該車牌號碼不詳、藍色重型機
        車之前輪平行位置已在系爭機車及系爭機車左側車牌號
        碼HM7-688 號重型機車之機車腳踏板處，顯見該車牌號
        碼不詳、藍色重型機車車身已有一半停放在騎樓地內，
        舉發機關以該車牌號碼不詳之藍色重型機車為騎樓地內
        之第一列機車，並無不當。
  （三）舉發機關以上開車牌號碼不詳之藍色重型機車為騎樓地
        內之第一列機車，既無不當，已如前述，則舉發機關以
        系爭機車停放位置為騎樓地內第二排，即無誤認或曲解
        法令之處，異議人以此辯稱：伊停放位置並非騎樓地內
        第二排云云，顯非可採。從而，異議人未依高雄市整理
        機器腳踏車、慢車、攤架停放秩序實施要點第2 點關於
        機器腳踏車、腳踏車停車應遵循之規定，將機車停放於
        第一列，自不得卸責免罰。
五、綜上所述，異議人前開違規事實，堪以認定，所辯亦屬無據
    。從而原處分機關據以援引前開規定，裁處異議人罰鍰60 0
    元，並無不當。本件聲明異議為無理由，應予駁回。
六、據上論斷，應依道路交通案件處理法第18條，裁定如主文。
中    華    民    國   100    年    7     月    22    日
                    交通法庭    法  官  廖華君
以上正本證明與原本無異。
如不服本裁定，應於裁定送達後5日內，向本院提出抗告狀。
中    華    民    國   100    年    7     月    22    日
                                書記官  許珈綺